【裁判字號】    98,易,3765
【裁判日期】    981231
【裁判案由】    竊盜
【裁判全文】
臺灣臺中地方法院刑事判決              98年度易字第3765號
公  訴  人  臺灣臺中地方法院檢察署檢察官
被      告  乙○○
            甲○○
上列被告等因竊盜案件，經檢察官提起公訴（98年度偵字第2447
7號），被告等於準備程序中就被訴事實為有罪之陳述，經告以
簡式審判之旨，並聽取意見後，本院合議庭裁定由受命法官獨任
進行簡式審判程序，判決如下：
    主    文
乙○○共同攜帶兇器竊盜，處有期徒刑陸月，如易科罰金，以新
臺幣壹仟元折算壹日，扣案之斜口鉗壹支沒收；又共同攜帶兇器
竊盜，處有期徒刑陸月，如易科罰金，以新臺幣壹仟元折算壹日
，扣案之斜口鉗壹支沒收。應執行有期徒刑玖月，如易科罰金，
以新臺幣壹仟元折算壹日。緩刑貳年，緩刑期間付保護管束，並
向指定之政府機關、政府機構、行政法人、社區，或其他符合公
益目的之機構或團體，提供肆拾小時之義務勞務。扣案之斜口鉗
壹支沒收。
甲○○共同攜帶兇器竊盜，處有期徒刑陸月，如易科罰金，以新
臺幣壹仟元折算壹日，扣案之斜口鉗壹支沒收；又共同攜帶兇器
竊盜，處有期徒刑陸月，如易科罰金，以新臺幣壹仟元折算壹日
，扣案之斜口鉗壹支沒收。應執行有期徒刑玖月，如易科罰金，
以新臺幣壹仟元折算壹日。緩刑貳年，緩刑期間付保護管束，並
向指定之政府機關、政府機構、行政法人、社區，或其他符合公
益目的之機構或團體，提供肆拾小時之義務勞務。扣案之斜口鉗
壹支沒收。
    犯罪事實
一、乙○○與甲○○共同基於意圖為自己不法所有之犯意聯絡，
    於民國98年9月2日晚上9時47分許，在臺中市○區○○路499
    號之「大潤發大賣場」內，先由甲○○持其所有客觀上足以
    對人之生命、身體、安全構成威脅，可供兇器使用之斜口鉗
    1支，將商品上之磁扣及條碼剪開後，再由乙○○將賣場內
    之女用內衣5件、兒童內褲2件及女用生理褲4件【共價值新
    臺幣（下同）6,814元】藏放在其所有之包包內之方式，共
    同竊取得手後，交由不知情之梁ＯＯ（88年次，真實姓名年
    籍詳卷）攜出賣場，帶回乙○○位於臺中市○區○○路1段
    77號8樓之1住處，供為己用。乙○○與甲○○復另行共同基
    於意圖為自己不法所有之犯意聯絡，於98年10月3日晚上10
    時許，在臺中市○區○○路499號之「大潤發大賣場」內，
    先由甲○○持其所有客觀上足以對人之生命、身體、安全構
    成威脅，可供兇器使用之上開斜口鉗1支，將商品上磁扣及
    條碼剪開後，再由乙○○將賣場內之PANASONIC牌E化雙機電
    話1組、PANASONIC牌商務高性能傳真機1台、三花男用平口
    褲2件、免洗紙杯1條、優品微波爐清潔劑2罐、優品螢幕清
    潔劑1罐、FP女T恤3件、女用內褲20件、女用內衣4件、雨衣
    1件及浴巾2條【共價值2萬1,001元】等物，藏放在其所有之
    包包內之方式，共同竊取得手後，交由不知情之梁ＯＯ欲攜
    出賣場時，嗣經賣場服務人員張智偉發覺，隨即報警當場查
    獲，並當場扣得乙○○、甲○○於98年10月3日晚上10時許
    所竊得之上開物品及甲○○所有供其與乙○○犯上開2次竊
    盜犯行所用之斜口鉗1支，嗣於乙○○、甲○○位於臺中市
    ○區○○路1段77號8樓之1住處扣得其2人於98年9月2日所竊
    取之前述物品。
二、案經臺中市警察局第二分局報告臺灣臺中地方法院檢察署檢
    察官偵查起訴。
    理    由
一、訊據被告乙○○、甲○○對於前揭2次攜帶兇器竊盜之犯罪
    事實均供承不諱，核與被害人張智偉於警詢時之指訴及證人
    梁ＯＯ於警詢時之證述情節相符，並有職務報告書、臺中市
    警察局第二分局搜索、扣押筆錄、扣押物品目錄表、贓物認
    領保管單、監視錄影器翻拍照片及查獲照片等在卷可稽，另
    有查扣之被告甲○○所有供被告乙○○、甲○○犯本案2次
    竊盜用之斜口鉗1支可資佐證。核被告乙○○、甲○○之自
    白與事實相符，應為真實。是本案事證明確，被告乙○○、
    甲○○上開2次攜帶兇器竊盜犯行，均洵堪認定，應依法論
    科。
二、按刑法第321條第1項第3款所規定之攜帶兇器竊盜罪，係以
    行為人攜帶兇器竊盜為其加重條件，此所謂兇器，其種類並
    無限制，凡客觀上足對人之生命、身體、安全構成威脅，具
    有危險性之兇器均屬之，且祇須行竊時攜帶此種具有危險性
    之兇器為已足，並不以攜帶之初有行兇之意圖為必要，最高
    法院79年臺上字第5253號判例足資參照；查扣案之斜口鉗1
    支，屬金屬材質，質地堅硬之物，前端部分尖銳，有查獲照
    片在卷足憑，其客觀上足以對於人之生命、身體、安全構成
    威脅，而具有危險性，顯屬兇器。是核被告乙○○、甲○○
    2人所為，均係犯刑法第321條第1項第3款之攜帶兇器竊盜罪
    。被告乙○○、甲○○就前揭犯行，有犯意聯絡及行為分擔
    ，均構成共同正犯。被告乙○○、甲○○所犯上開2次加重
    竊盜罪，犯意各別，均應分論併罰。爰審酌被告乙○○、甲
    ○○為貪圖小利，持兇器竊取被害人財物，危害社會治安非
    微並損害被害人之財產利益，惟念及被告乙○○、甲○○均
    前無前科，有臺灣高等法院被告前案紀錄表存卷足憑，素行
    尚佳，並於本院審理時坦承犯行之犯後態度，本案所竊取之
    物業已發還被害人及其等之犯罪動機、目的及手段等一切情
    狀，分別量處如主文所示之刑及諭知易科罰金之折算標準，
    並分別定其應執行之刑及諭知易科罰金之折算標準【按司法
    院釋字第662號解釋：中華民國94年2月2日修正公佈之現行
    刑法第41條第2項，關於數罪併罰，數宣告刑均得易科罰金
    ，而定應執行刑之刑逾6個月者，排除適用同條第1項得易科
    罰金之規定部分，與憲法第23條規定有違，並與釋字第366
    號解釋意旨不符，應自解釋公佈之日起失其效力，故對於數
    罪併罰，數宣告刑均得易科罰金，而定應執行之刑超過6個
    月之案件，依司法院大法官會議釋字第366號、第662號解釋
    意旨，仍得易科罰金，併此說明】。查被告乙○○、甲○○
    均未曾因故意犯罪而受有期徒刑以上刑之宣告，有臺灣高等
    法院被告前案紀錄表在卷可稽，其2人因一時失慮，觸犯刑
    責，事後坦承犯行，表示悔意，經此教訓後，應知警惕，當
    無再犯之虞，雖被告乙○○、甲○○與被害人未能達成和解
    ，然其2人均表示願意與被害人和解，有本院公務電話紀錄
    在卷可按，而因被害人全無與之和解之意願，致未能達成和
    解，有本院臺中簡易庭調解事件報告書在卷足憑，本院衡以
    被告乙○○、甲○○與被害人雖未成立和解，然非無和解之
    誠意，而被害人之損害亦得循民事訴訟程序向被告2人請求
    ，本院綜合前情，因認對被告2人所宣告有期徒刑，以暫不
    執行為適當，爰均依刑法第74條第1項第1款規定，分別宣告
    緩刑2年，以勵自新。又本院斟酌被告2人於本案之犯罪情節
    ，認均有命其提供義務勞務以培養正確之法治觀念，並藉由
    服務社群體認維護公眾安全法益之重要性，爰均依刑法第74
    條第2項第5款之規定，命被告2人向指定之政府機關、政府
    機構、行政法人、社區或其他符合公益目的之機構或團體，
    提供40小時之義務勞務，暨均依刑法第93條第1項第2款規定
    ，分別諭知緩刑期內付保護管束。末按共同正犯因相互間利
    用他人之行為，以遂行其犯意之實現，本於責任共同之原則
    ，有關沒收部分，對於共犯間供犯罪所用之物，自均應為沒
    收之諭知。扣案之斜口鉗1支，係被告甲○○所有，供其與
    被告乙○○共同犯本案2次加重竊盜罪所使用之物，業據被
    告甲○○及乙○○等人供明在卷，爰依刑法第38條第1項第2
    款予以宣告沒收，併此敘明。
據上論斷，應依刑事訴訟法第273條之1第1項、第299條第1項前
段，刑法第28條、第321條第1項第3款、第41條第1項前段、第5
1條第5款、第74條第1項第1款、第2項第5款、第93條第1項第2款
，第38條第1項第2款，判決如主文。
案經檢察官丙○○到庭執行職務。
中    華    民    國    98    年    12    月    31    日
                  刑事第三庭    法  官  李慧瑜
以上正本證明與原本無異。
如不服本判決應於收受判決後10日內向本院提出上訴書狀，並應
敘述具體理由；其未敘述上訴理由者，應於上訴期間屆滿後20日
內向本院補提理由書（均須按他造當事人之人數附繕本）「切勿
逕送上級法院」。
                                書記官  陳青瑜
中    華    民    國    98    年    12    月    31    日
附錄論罪科刑法條
中華民國刑法第321條：
犯竊盜罪而有左列情形之一者，處六月以上、五年以下有期徒刑
：
  一、於夜間侵入住宅或有人居住之建築物、船艦或隱匿其內而
      犯之者。
  二、毀越門扇、牆垣或其他安全設備而犯之者。
  三、攜帶兇器而犯之者。
  四、結夥三人以上而犯之者。
  五、乘火災、水災或其他災害之際而犯之者。
  六、在車站或埠頭而犯之者。
前項之未遂犯罰之。

司法院資訊處製作；財團法人民間司法改革基金會備份。
